臺灣高等法院臺中分院刑事裁定　　　　　100年度抗字第838號
抗　告　人
即 受刑 人　黃郁翔
上列抗告人因對於臺灣彰化地方法院檢察署98年度執字第 693號
違反槍砲彈藥刀械管制條例案件之檢察官執行指揮（原裁定誤載
為99年度執更字第 469號）聲明異議，不服臺灣臺中地方法院中
華民國100年8月18日 100年度聲字第2591號裁定，提起抗告，本
院裁定如下：
    主  文
抗告駁回。
    理  由
一、抗告意旨如附件抗告狀及抗告理由狀所載。
二、按受刑人或其法定代理人或配偶以檢察官執行之指揮為不當
    者，得向諭知該裁判之法院聲明異議，刑事訴訟法第 484條
    定有明文。又該條所稱「諭知該裁判之法院」，乃指對被告
    之有罪判決，於主文內實際宣示其主刑、從刑之裁判而言，
    若判決主文並未諭知主刑、從刑，係因被告不服該裁判，向
    上級法院提起上訴，而上級法院以原審判決並無違誤，上訴
    無理由，因而維持原判決諭知「上訴駁回」者，縱屬確定之
    有罪判決，但因對原判決之主刑、從刑未予更易，其本身復
    未宣示如何之主刑、從刑，自非該條所指「諭知該裁判之法
    院」（參照最高法院79年台聲字第19號判例意旨）。
三、查本件抗告人即受刑人黃郁翔（下稱抗告人）因違反槍砲彈
    藥刀械管制條例案件，前經臺灣彰化地方法院以96年度訴字
    第2169號判決判處有期徒刑3年6月，併科罰金新台幣 5萬元
    ，嗣經本院、最高法院先後以97年度上訴字第 650號、97年
    度台上字第6607號判決駁回上訴確定後。經臺灣彰化地方法
    院檢察署檢察官以98年執字第 693號指揮執行，抗告人嗣於
    98年11月24日入監執行，有臺灣高等法院院被告前案紀錄表
    在卷可參。本件抗告人係對臺灣彰化地方法院檢察署98年度
    執字第 693號執行指揮聲明異議，而該指揮書所執行之裁判
    為臺灣彰化地方法院96年度訴字第2169號判決，已如前述。
    揆諸前開說明，對於本件執行檢察官之指揮執行聲明異議，
    自應向為該裁判之法院即臺灣彰化地方法院為之，抗告人誤
    向原審法院聲明異議，自有未合；原審法院因而駁回抗告人
    之聲明異議並無違誤。抗告意旨雖以抗告人係在臺灣臺中地
    方法院轄區執行，原審法院即有管轄權，縱無管轄權，亦應
    依法移轉管轄而非駁回云云，指摘原裁定不當。然查，對於
    檢察官執行之指揮聲明異議，應向諭知科刑判決，即具體的
    宣示主刑、從刑之法院為之，此乃刑事訴訟法第 484條所明
    定，抗告人於何處執行並非定管轄權之依據，抗告人執此認
    原審法院有權管轄，實屬無據；另按移轉管轄，必須有管轄
    權之法院因法律或事實不能行使審判權，或因特別情形有管
    轄權之法院審判，恐有影響公安或難期公平時，始得為之，
    刑事訴訟法第10條第 1項定有明文，而原審法院對本件聲明
    異議既無管轄權，自無移轉管轄之問題。是抗告人以前開事
    由之抗告意旨，指摘原審裁定不當，非有理由，應予駁回。
四、據上論斷，應依刑事訴訟法第412條，裁定如主文。
中    華    民    國    100  年     11  月     21     日
            刑事第十一庭  審判長法  官  郭  同  奇
                                法  官  陳  慧  珊
                                法  官  張  智  雄
以上正本證明與原本無異。
如不服本裁定，得於收受送達後五日內向本院提出抗告書狀（須
附繕本）。
                                書記官  林  明  冬
中    華    民    國   100    年    11    月    21    日